【裁判字號】    94,上訴,2428
【裁判日期】    950105
【裁判案由】    毒品危害防制條例等
【裁判全文】
臺灣高等法院臺中分院刑事判決        94年度上訴字第2428號
上  訴  人  臺灣臺中地方法院檢察署檢察官
被      告  甲○○
                    （另案現於臺灣臺中監獄執行）
指定辯護人  本院公設辯護人  乙○○
上列上訴人因毒品危害防制條例等案件，不服臺灣臺中地方法院
94年度訴字第2034號中華民國94年9月12日第一審判決（起訴案
號：臺灣臺中地方法院檢察署93年度毒偵字第4859號），提起上
訴，本院判決如下：
    主    文
上訴駁回。
    理    由
一、公訴意旨略以：被告甲○○（被訴行使偽造文書部分，業經
    原審判處有期徒刑4月，如易科罰金以3百元折算1日確定）
    先與「陳耀銘」（另案偵查）之成年男子共同基於意圖營利
    販賣第一級毒品海洛因之犯意，於93年11月14日或15日14時
    許，由陳耀銘先以0000000000號行動電話為聯絡工具，達成
    加價以第一級毒品海洛因新臺幣（下同）6千元價格（依重
    量及品質而定，均已事先分裝妥當）販賣予丙○○之交易，
    再由丙○○撥打甲○○持有之門號0000000000號行動電話，
    約定於93年11月15日14時許，在臺中市○○路茗人泡沫紅茶
    店見面，並由綽號「小白」之甲○○持第一級毒品海洛因前
    往交易，並收取現金。嗣丙○○於93年11月19日15時許，在
    臺中市○○○街36號3樓之1，因持有第一級毒海洛因四小包
    含袋重2點6公克（淨重0點87公克，空包裝重2點14公克）、
    第二級毒品安非他命2包（毛重1點3公克），為警搜索查獲
    ，其主動供承毒品來源係購自「陳耀銘」及綽號「小白」等
    人，並主動配合警方查緝，始於同日16時30分許，經警在臺
    中市○○路○段140巷口，發現綽號「小白」之甲○○持有供
    注射第一級毒品海洛因用之注射針筒1支，而當場查獲甲○
    ○。因認被告甲○○涉犯毒品危害防制條例第4條第1項之販
    賣第一級毒品罪嫌云云。
二、按犯罪事實應依證據認定之，無證據不得認定犯罪事實。又
    不能證明被告犯罪者，應諭知無罪之判決，刑事訴訟法第
    154條第2項、第301條第一項定有明文。又按事實之認定，
    應憑證據，如未能發現相當證據或證據不足以証明，自不能
    以推測或擬制之方法，以為裁判之基礎，最高法院40年台上
    字第86號判例均著有明文。又認定犯罪事實所憑之證據，無
    論係直接證據或間接證據，其為訴訟上之証明，須於通常一
    般之人均不致有所懷疑，而得確信其為真實之程度者，始得
    據為有罪之認定，倘其証明尚未達到此一程度，而有合理之
    懷疑存在，復無其他調查途逕可尋，法院即應為無罪之判決
    ，最高法院76年台上字第4986號判例可資參照。
三、訊據被告甲○○堅決否認涉有上開販賣第一級毒品之犯罪事
    實，辯稱：「我沒有與陳耀銘賣海洛因給丙○○，93年11月
    15日我跟老三約好要向老三買毒品，我就請丙○○開車載我
    過去茗人泡沫紅茶店。我買海洛因跟丙○○沒有關係，她沒
    託我買，也沒有跟我一起買」等語。查公訴人認被告甲○○
    涉犯販賣海洛因犯行，無非以證人丙○○之警詢及偵訊之供
    述、以及當日被告與丙○○之行動電話雙向通聯紀錄及丙○
    ○為警查獲時持有之海洛因4小包為據，經查：
（一）按被告以外之人於審判外之言詞或書面陳述，除法律有規
      定者外，不得作為證據，刑事訴訟法第159條第1項第3款
      定有明文。再按被告以外之人於審判中所在不明而無法傳
      喚或傳喚不到者，其於檢察事務官、司法警察官或司法警
      察調查中所為之陳述，經證明具有可信之特別情況，且為
      證明犯罪事實之存否所必要者，得為證據，刑事訴訟法第
      159條之3亦有明文。查證人丙○○雖有製作警詢筆錄，並
      於該次警詢筆錄供稱：「警方查獲我所有之海洛因是向一
      位綽號小白男子以新臺幣6千元購買1小包（不知重量）回
      來的。於93年11月15日14時許，在臺中市○○路茗人泡沫
      紅茶店內向小白購買的，當時還有另一名叫陳耀銘男子在
      場。‧‧‧（你供稱向小白購買一小包海洛因，為何警方
      在你住處查獲四包海洛因？）是我自己分裝方便吸食。‧
      ‧‧（你向小白購買毒品海洛因聯絡之行動電話為何？）
      以我的行動電話0000000000（序號000000000000000）、
      0000000000號（序號000000000000000），打小白的行動
      電話0000000000號（原審誤載為0000000000）（序號
      000000000000000號）與他聯絡云云（詳見臺灣臺中地方
      法院檢察署94年度偵字第20595號卷第一宗第19頁），惟
      被告之原審及本院公設辯護人均否認證人丙○○之警詢筆
      錄具有證據能力，而證人丙○○於偵查中所證復與被告上
      開警訊所供不符（詳如後理由欄「三之（二）」所述），
      是本件顯無何可資證明該警詢筆錄具有可信之特別情況之
      證據，此部分既與刑事訴訟法第159條之3第3款之得為證
      據之要件不符，依刑事訴訟法第159條第1項之規定，自不
      得作為證據。
（二）再證人丙○○於93年11月20日偵訊時具結證稱：「我向小
      白買的。小白即陳文邦，他的老板是陳耀銘。‧‧‧（檢
      察官問：共向小白買過幾次毒品？）2次，第1次約6天前
      早上約7點多，我先用我的電話0000000000號打電話給耀
      銘的行動0000000000號後直接去他的東光路住處，當時我
      買了1小包9千元，由耀銘直接交給我的，第2次是約14 、
      5日下午2點多，我先打電話給耀銘說要買6千元，但他說
      他在忙，他等一下會叫小白拿給我，之後我就打小白的電
      話，因以前耀銘就有把小白的電話給我，耀銘向我說，如
      果找不到他時可以找小白拿，之後我就向他買，我們再約
      在成都路茗人泡沫紅茶店交易，小白交扣案的量給我云云
      （詳見臺灣臺中地方法院檢察署94年度偵字第20595號卷
      第一宗第86頁），證人丙○○於同日偵查中另供稱：「自
      93年11月初起至93年11月19日下午3點止，我二種（指海
      洛因及安非他命）都有施用」等語（詳見臺灣臺中地方法
      院檢察署94年度偵字第20595號卷第一宗第86頁），參諸
      證人丙○○上開證稱：第1次於6天前即向陳耀銘購得9000
      元，6天後即再購買6000元，以本件證人丙○○經查獲之
      時間為93年11月19日，距其所證稱購買毒品海洛因之時間
      為93年11月14日、15日左右，依證人丙○○自承6天即用
      罄9000元份量之海洛因，則其施用海洛因之速度，證人丙
      ○○經扣得之毒品顯非93年11月14日或15日小白所交付之
      量至明，並無從以本件自丙○○處扣得之海洛因執為本件
      被告販賣海洛因之物證，合先敘明。又證人丙○○固明確
      指稱被告販賣海洛因之時地係於93年11月14或15日下午14
      時許，在臺中市○○路之茗人泡沫紅茶店，且其向被告購
      買海洛因之經過，係先打電話給陳耀銘，再打電話給被告
      云云，惟證人丙○○於該次偵訊筆錄所指之小白「陳文邦
      」，即係於93年11月19日16時許，在臺中市○○路○段140
      巷口查獲冒名「陳文邦」之甲○○，亦為被告所不否認，
      然查，依證人丙○○所使用之行動電話號碼為0000000000
      （序號000000000000000、000000000000000號）之通聯紀
      錄，及陳耀銘使用之行動電話號碼0000000000號之通聯紀
      錄，及被告使用之行動電話號碼0000000000號（序號
      000000000000000號）之通聯紀錄比對結果，丙○○、陳
      耀銘上開行動電話號碼間於93年11月14、15日並無使用紀
      錄，有陳耀銘及丙○○所使用上開行動電話之通聯紀錄可
      佐（詳見臺灣臺中地方法院檢察署94年度偵字第20595號
      卷第一宗第91頁上方、第59頁），是證人丙○○自未於93
      年11月14或15日以0000000000號行動電話號碼與陳耀銘或
      被告聯繫，證人丙○○猶於偵訊具結證稱係以上開電話聯
      繫購買，已與客觀事實不符，所述已有瑕疵；雖證人丙○
      ○於警詢陳述另有使用之0000000000號之行動電話，經查
      ，於93年11月14日之「日間」並無撥打至被告使用之
      0000000000號行動電話，雖於93年11月15日上午9時43分
      許有打一通電話予被告使用之0000000000號行動電話（同
      上偵卷第138頁），其後均是被告自同日上午9時49分起至
      11時34分止，以0000000000號行動電話撥打多通電話予丙
      ○○，自11時34分後至19時40分許間，雙方均無電話聯絡
      ，亦有被告使用之0000000000號行動電話之雙向通聯紀錄
      可佐（同上偵卷第102至108頁），是被告與證人丙○○於
      93年11月15日在17時前最後通聯時間係11時34分許，與約
      定之14時許，有2小時之差距，與一般人至約定地點後再
      互相確認對方是否到達之情形，亦有不同，且上開通聯紀
      錄之情形，亦與證人丙○○偵訊所述係使用0000000000之
      情形不同。證人丙○○偵訊所述之購買海洛因之聯絡經過
      ，已有重大瑕疵可指，且證人丙○○既證稱陳耀銘係被告
      之老闆，且起訴意旨所載於93年11月14日、15日下午2時
      左右之毒品交易，係丙○○先以電話連絡陳耀銘，經陳耀
      銘向丙○○表示他在忙，但會叫小白拿毒品給丙○○，何
      以證人丙○○於警訊仍指稱：交易毒品當時另一名男子陳
      耀銘在場（詳見臺灣臺中地方法院檢察署94年度偵字第
      7054號卷第32頁），按證人丙○○既認陳耀銘係小白之老
      闆，且陳耀銘已向丙○○表示叫小白拿毒品海洛因給丙○
      ○，何以身為老闆且當時在忙之陳耀銘於丙○○與小白交
      易毒品海洛因時仍在場？而陳耀銘之行動電話與證人丙○
      ○之行動電話復無何聯絡紀錄，依證人丙○○上開證述販
      賣毒品海洛因之經過，容有不符，自難依證人丙○○上開
      有瑕疵之偵訊指述及與證人丙○○偵訊內容不符之上開行
      動電話雙向通聯紀錄，遽認定被告確有販賣海洛因予丙○
      ○。
（三）被告於警詢堅決否認有販賣毒品海洛因予證人丙○○，供
      稱：「（你有無販賣海洛因給丙○○？）沒有。」等語（
      詳見臺灣臺中地方法院檢察署94年度偵字第7054號卷第25
      頁），於偵查中復堅決否認有販賣毒品海洛因予證人丙○
      ○，經檢察官多次訊問均一再供稱：「（為何賣毒品給丙
      ○○？）‧‧‧沒有賣毒品給他」等語（詳見臺灣臺中地
      方法院檢察署94年度偵字第20595號卷第二宗第135頁）、
      「（為何賣毒品給丙○○？）是丙○○向陳耀銘買的，我
      有看過。我沒有賣給他」等語（詳見臺灣臺中地方法院檢
      察署94年度偵字第20595號卷第二宗第152頁）、「（你是
      否販賣毒品？）沒有」等語（詳見93年度偵字第4859號卷
      第20頁），被告雖於偵查中另供稱：認識丙○○，無仇恨
      ；陳耀銘是認識2、3個月的朋友。毒品是向陳耀銘買的，
      買2、3次，都是幫丙○○買的，1次買6千元。另一次是丙
      ○○他自己買的云云（臺灣臺中地方法院檢察署94年度偵
      字第7054號卷第51頁），固坦承有幫證人丙○○向陳耀銘
      購買1次6千元的毒品云云，然依其陳述之內容，並非其販
      賣6千元毒品予證人丙○○，而係由其幫丙○○向陳耀銘
      購買1次6千元的毒品，且並未供述是否即為警詢所指之丙
      ○○於警詢所指之該次購買毒品之陳述，與證人丙○○證
      稱係被告販賣伊毒品之證述，尚難認有相符，且參諸上開
      行動電話通聯紀錄所示復無從證明是否即指本件公訴人起
      訴事實所指之於93年11月14日或15日在茗人泡沫紅茶店與
      丙○○交易海洛因之事；被告復於原審及本院一再否認有
      販賣毒品予丙○○之事，況參諸被告之自白不得作為有罪
      判決之唯一證據，仍應調查其他必要之證據，以察其是否
      與事實相符，刑事訴訟法第156條第2項定有明文。姑不論
      本件被告於警詢即未自白販賣海洛因，於偵查中、原審及
      本院審理中亦均矢口否認有販賣毒品海洛因，是本件並無
      從依被告上開檢察官未再就被告於警詢所供之事項為確認
      之偵訊中陳述，及證人丙○○前開有瑕疵之偵訊證詞，遽
      即認被告有販賣海洛因予證人丙○○。
（四）此外，於查獲丙○○時所扣案之海洛因4包，經送法務部
      調查局鑑驗，發現確屬第一級毒品海洛因，淨重為零點0
      ．7公克（空包裝重2．14公克），有法務部調查局94年2
      月14日調科壹字第120015256號鑑定通知書影本1份在卷可
      按，雖據證人丙○○指稱係向被告所購得，惟證人丙○○
      之偵訊證述，已有上開瑕疵，本件自不能遽行推定扣案之
      海洛因確係丙○○向被告所購買。且本件復未扣得被告販
      賣毒品所需之工具及帳冊等物，並無積極證據足資認定被
      告有販賣第一級海洛因予丙○○。
（五）綜上所述，原審判決認本件證人丙○○之警詢證詞既無證
      據能力，且其偵訊證詞亦與客觀事實不符，而有瑕疵；另
      依被告偵訊不完整之供述，且扣案之海洛因4包，亦無從
      證明係丙○○向被告所購得，同時亦不能證明被告有販賣
      扣案之海洛因予丙○○，原審判決認本件證據不足證明被
      告有公訴人所指之右揭販賣海洛因予丙○○之犯行，而諭
      知被告無罪，核無違誤，應予維持。
四、檢察官上訴意旨略以：、丙○○於偵訊時具結證稱：「（
    毒品來源？）我向小白買的。小白即陳文邦，他的老板是陳
    耀銘。‧‧‧（共向小白買過幾次毒品？）2次，第1次約6
    天前早上約7點多，我先用我的電話0000000000號打電話給
    耀銘的行動0000000000號後直接去他的東光路住處，當時我
    買了1小包9千元，由耀銘直接交給我的，第2次是約14、5日
    下午2點多，我先打電話給耀銘說要買6千元，但他說他在忙
    ，他等一下會叫小白拿給我，之後我就打小白的電話，因以
    前耀銘就有把小白的電話給我，耀銘向我說，如果找不到他
    時可以找小白拿，之後我就向他買，我們再約在成都路茗人
    泡沫紅茶店交易，小白交扣案的量給我」、「（小白與陳耀
    銘關係？）他們是朋友住在一起，我買的時候小白送過來的
    ，應該是耀銘叫他拿給我的」等語，均明確指稱被告販賣海
    洛因予丙○○之時、地，係93年11月14日或15日下午2時許
    ，在臺中市○○路之茗人泡沬紅茶店內，並詳予述明當日向
    被告購買第一級毒品海洛因之過程，核與被告同日警、偵訊
    供承其於93年11月15日14時許，與證人丙○○在臺中市○○
    路茗人泡沬紅茶店見面後，由被告收受證人丙○○交付之
    6000元，再其他先前向陳耀銘取得之海洛因1包，交付證人
    丙○○等情相符，是被告確有於起訴書所載之時、地販賣第
    一級毒品海洛因予證人丙○○之犯行甚明。、原審判決書
    無罪部分理由欄（三）提及「然依該次陳述之內容，對如何
    幫丙○○購買6千元毒品之經過、時地並未提及，無從證明
    是否即指本件公訴人起訴事實所指之於93年11月14日或15日
    在茗人泡沫紅茶店與丙○○交易海洛因之事；再被告復於原
    審否認有幫丙○○向陳耀銘購買海洛因之事，是尚難依被告
    上開偵訊語焉不詳之陳述，及證人丙○○前開有瑕疵之偵訊
    證詞，遽即認被告有販賣海洛因予證人丙○○」云云，惟該
    次筆錄乃被告遭警移送查獲後，於本署內勤中所為之第1次
    偵訊，因考量內勤案件之繁多，無法有充分之時間詳予偵訊
    ，故在被告供承有以6000元與證人丙○○交易第一級毒品海
    洛因之主要案情後，訊問被告是否如警訊中所供陳，被告坦
    認「細節如同我警訊所言」，而被告本人之警訊供述，除有
    非法或不正取供之情形外，依刑事訴訟法第159條第1項之規
    定，本應可做為證據，且衡諸一般經驗法則，除有非法或不
    正取供之情形外，受訊問人於案發當時或不久後之陳述，因
    較少權衡利害或受外力干預，並且臨接案發時點而記憶較深
    ，訛誤較少，相對於事後翻異之詞，當較令人採信，是本件
    被告於查獲當日接續在警、偵訊所為之供陳，一體觀之應較
    其於事後於審理中所為翻異之詞較為可信，原審遽以被告於
    偵查中未詳予重覆警訊之供陳，偏採被告偵查中語焉不詳而
    有重大瑕疵，偏採被告於審理中卸責之詞，實有視被告警訊
    筆錄之記載而不見，而草率否定被告警、偵訊供述之採證瑕
    疵。、按告訴人、證人之陳述有部分前後不符，或相互間
    有所歧異時，究竟何者為可採，法院仍得本其自由心證予以
    斟酌，非謂一有不符或矛盾，即應認其全部均為不可採信；
    尤其關於行為動機、手段及結果等之細節方面，告訴人之指
    陳，難免故予誇大，證人之證言，有時亦有予渲染之可能；
    然其基本事實之陳述，若果與真實性無礙時，則仍非不得予
    以採信（最高法院74年度台上字第1599號判例參酌）。又證
    人之陳述前後不符，或因記憶淡忘、或事後迴護被告、或因
    其他事由所致，究竟何者可以採信，法院應本其自由心證斟
    酌何者與事實相符，以為取捨，非謂一有不符或矛盾，即應
    認其全部證言均為不可採信。（最高法院90年度台上字第
    6078號判例參酌）。查證人丙○○自警訊至本署偵查中，就
    其於93年11月14日或15日下午2時許，在臺中市○○路茗人
    泡沬紅茶店內，以6000元，向「小白」之被告買受扣案之第
    一級毒品海洛因1包之主要犯罪事實，已明確地證述，並在
    偵查證言前踐行法定程序，擔保其證詞之真實性，而證人丙
    ○○在警訊中就被告主要犯罪事實之陳述，經核又與具證據
    能力之偵訊內容相符，且被告於查獲當日在警、偵查中，亦
    明確證自承在93年11月15日下午2時許，有收受丙○○交付
    之6000元後，再將第一級毒品海洛因1包交付證人丙○○等
    情，已詳述如前，是揆諸上開判決例可悉，證人丙○○之警
    訊筆錄雖與偵訊證詞有細微差異，經證明確屬「有可信之特
    別情況」故其有證據能力，實無庸置疑甚明。然原審單憑被
    告之公設辯護人否認證人丙○○之警訊筆錄具有證據能力，
    率認指摘檢察官未提出任何可資證明該警訊筆錄「具有可信
    之特別情況」之證據，其就取捨證據，實嫌草率。證人丙○
    ○所使用之行動電話號碼為0000000000經調閱雙向通聯紀錄
    後發現，與被告使用之0000000000號行動電話在93年11月14
    、15日間，固無任何通話紀錄，然卻發現證人丙○○所使用
    之另一支行動電話號碼為000000000門號行動電話在93年11
    月15日上午9時43分50秒有先撥至000000000門號行動電話之
    紀錄，隨後被告便以上開門號行動電話回撥丙○○所有之
    000000000門號行動電話8通至同日11時43分止。益徵證人丙
    ○○於警、偵訊證陳伊於93年11月14日、15日以其行動電話
    0000000000打小白的行動電話0000000000號與其購第一級毒
    品海洛因6000元1小包等情，要屬真實無訛，而原審竟以上
    開通聯紀錄顯示93年11月15日自11時34分許，與約定之14時
    許，至19時40分間，雙方均無電話聯絡，是被告與證人丙○
    ○於93年11月15日在17時前最後通聯時間係上午11時31分，
    與約定之14時許，有2小時之差距，與一般人至約定地點後
    再互相確認對方是否到達之情形不同，以及證人丙○○偵訊
    所證以所有之0000000000門號行動電話，與陳耀銘所使用之
    行動電話號碼0000000000號門號之行動電話，在93年11月14
    日7時許間曾通話云云，然查無通話紀錄，與客觀事實有出
    入，認為證人丙○○之證詞有重大瑕疵而不予採用云云，然
    證人丙○○於警、偵訊中就其於93年11月15日下午2時，與
    被告使用之0000000000門號行動電話聯絡買受毒品時所使用
    之門號，並未陳明僅限0000000000門號行動電話，其陳稱尚
    可能為0000000000號門號行動電話無訛，故證人丙○○之證
    言，即便有些許記憶上錯誤，但觀諸前揭判例可知，原審仍
    應本於經驗及論理法則斟酌，以為取捨，非謂一有不符矛盾
    ，即推認證人全部證言均不可採。綜上所述，復佐以查獲丙
    ○○時所扣案之海洛因，經送法務部調查局鑑驗確屬第一級
    毒品海洛因，淨重為零點0．7公克（空包裝重2．14公克）
    ，有法務部調查局94年2月14日調科壹字第120015256號鑑定
    通知書影本1份在卷可按，是被告所辯，係卸責之詞等語，
    請求撤銷原審判決。惟查：
１、證人丙○○於警詢之供述，既經被告方面不同意其證據能力
    ，且核與證人丙○○於偵訊時所證之情況不符，業經詳述如
    前，是其顯不具特別可信之情況至明，原審據以排除其證據
    能力，並無不當之處。又證人丙○○於偵訊時所為之證述，
    關於連絡購買海洛因之行動電話方面、以及其經扣得之海洛
    因是否為小白所交等重要基本事實，既已存有重大瑕疵，並
    非屬最高法院74年度台上字第1599號、90年度台上字第6078
    號判例所謂「關於行為動機、手段及結果等之細節方面，告
    訴人之誇大之指陳，證人渲染之證言」、「記憶淡忘、或事
    後迴護被告」等情事，而係屬礙及基本事實真實性之陳述至
    明，原審未予採信，並無違誤之處。
２、按證人丙○○所使用之行動電話號碼為0000000000號經調閱
    雙向通聯紀錄後發現，與被告使用之0000000000號行動電話
    在93年11月14、15日間，既無任何通話紀錄，原審執此認定
    證人丙○○所證有重大瑕疵，亦無何違誤之處。雖證人丙○
    ○所使用之另一支行動電話號碼為000000000門號行動電話
    在93年11月15日上午9時43分50秒有先撥至000000000門號行
    動電話之紀錄，隨後被告便以上開門號行動電話回撥丙○○
    所有之000000000門號行動電話8通至同日11時43分止。固能
    證明證人丙○○有撥打電話予被告，惟原審以上開通聯紀錄
    顯示93年11月15日自11時34分許，至19時40分間，雙方均無
    電話聯絡，是被告與證人丙○○於93 年11月15日在17時前
    最後通聯時間係上午11時31分，與約定之14時許，有2小時
    之差距，與一般人至約定地點後再互相確認對方是否到達之
    情形不同，以及證人丙○○偵訊所證以所有之0000000000門
    號行動電話，與陳耀銘所使用之行動電話號碼0000000000號
    門號之行動電話，在93年11月14日7時許間曾通話，然查無
    通話紀錄，與客觀事實有出入，認為證人丙○○之證詞有重
    大瑕疵而不予採用，亦難認有何事實認定之瑕疵，況本件復
    無何被告與證人丙○○上開通話之內容，足資證明被告與丙
    ○○係連絡販賣毒品之情事，原審無從僅憑證人丙○○於偵
    查中有瑕疵之指述認定被告涉犯販賣第一級毒品予丙○○，
    亦難認原審有違誤之處。
３、上訴意旨雖另以：被告於內勤中所為之第1次偵訊，因考量
    內勤案件之繁多，無法有充分之時間詳予偵訊，故在被告供
    承有以6000元與證人丙○○交易第一級毒品海洛因之主要案
    情後，訊問被告是否如警訊中所供陳，被告坦認「細節如同
    我警訊所言」，原審遽以被告於偵查中未詳予重覆警訊之供
    陳，偏採被告偵查中語焉不詳而有重大瑕疵，顯係草率否定
    被告警、偵訊供述之採證瑕疵。惟查：被告於93年11月20日
    經解送臺灣臺中地方法院檢察署，並接受內勤檢察官訊問，
    有點名單及偵訊筆錄在卷可稽（詳見臺灣臺中地方法院檢察
    署94年度偵字第4859號卷第18頁以下），檢察官上訴意旨認
    內勤案件繁多，無法有充分之時間詳予偵訊，固值認同，然
    本件被告並非於上開93年11月20日接受內勤檢察官訊問後，
    即逕予起訴，被告尚於94年1月3日、94年4月6日、94年4月
    11日多次接受檢察官偵訊（詳見臺灣臺中地方法院檢察署94
    年度偵字第4859號卷第26頁至第27頁、94年度偵字第20595
    號卷第135頁、第151頁），惜檢察官均未再予詳予訊問，原
    審認被告於偵查中未再經檢察官詳予就警訊之供陳重覆查證
    ，認被告偵查中語焉不詳而有重大瑕疵，並無何違誤之處。
４、扣案之丙○○所持有之海洛因，經送法務部調查局鑑驗確固
    屬第一級毒品海洛因，惟如前所，述本件證人丙○○經查獲
    之時間為93年11月19日，距其所證述買受之時間為93年11月
    14日、15日左右，參諸上開證人丙○○自承之施用海洛因之
    速度，93年11月14日、15日左右所購得之毒品應早已用罄，
    是本件證人丙○○雖稱經扣得之毒品係小白交付之量，顯與
    事實不符，並無從以自丙○○處扣得之海洛因執為本件被告
    販賣海洛因之物證，而為不利於被告之認定。
５、綜上所述，檢察官上訴意旨所指各節，尚難認為有理由，應
    予駁回。
據上論斷，應依刑事訴訟法第368條，判決如主文。
本案經檢察官丁○○到庭執行職務。
中    華    民    國    95    年    1     月    5     日
                事第三庭  審判長法  官  王  增  瑜
                                法  官  陳  欣  安
                                法  官  胡  忠  文
上列正本證明與原本無異。
檢察官得上訴。
被告不得上訴。
如不服本判決應於收受送達後十日內向本院提出上訴書狀，其未
敘述上訴之理由者並得於提起上訴後十日內向本院補提理由書（
均須按他造當事人之人數附繕本）。
                                書記官  陳  麗  玉
中    華    民    國    95    年    1     月    5     日
                                                      Ｉ


司法院資訊處製作；財團法人民間司法改革基金會備份。
